臺灣新北地方法院民事裁定
111年度監宣字第850號
聲  請  人  陳駿浩  

上列聲請人聲請撤銷監護宣告事件，本院裁定如下：
    主    文
一、本院108年度監宣字第689號聲請監護宣告事件於民國108年9
    月19日宣告陳駿浩（男，民國00年0月0日生，身分證統一編
    號：Z000000000號）為受監護宣告人之裁定應予撤銷。
二、程序費用由聲請人即受監護宣告之人陳駿浩負擔。
    理    由
一、本件聲請意旨略以：聲請人前經本院於民國108年9月19日以
    108年度監宣字第689號裁定宣告為受監護宣告之人。聲請人
    經延醫診治，現已康復，爰聲請裁定撤銷監護宣告等語。
二、按對於因精神障礙或其他心智缺陷，致不能為意思表示或受
    意思表示，或不能辨識其意思表示之效果者，法院得因本人
    、配偶、四親等內之親屬、最近一年有同居事實之其他親屬
    、檢察官、主管機關或社會福利機構之聲請，為監護之宣告
    。受監護之原因消滅時，法院應依前項聲請權人之聲請，撤
    銷其宣告；民法第14條第1、2項定有明文。另按法院應於鑑
    定人前，就應受監護宣告之人之精神或心智狀況，訊問鑑定
    人及應受監護宣告之人，始得為監護之宣告。但有事實足認
    無訊問之必要者，不在此限。鑑定應有精神科專科醫師或具
    精神科經驗之醫師參與並出具書面報告，此於撤銷監護宣告
    聲請事件亦準用之，家事事件法第172條第2項準用同法第16
    7條定有明文。再者，於聲請監護宣告事件及撤銷監護宣告
    事件，應受監護宣告之人及受監護宣告之人有程序能力，家
    事事件法第165條前項並有規定。
三、本院之判斷：
（一）聲請人前經本院於108年9月19日以108年度監宣字第689號
      裁定宣告為受監護宣告之人之事實，業經聲請人陳明在卷
      ，並有聲請人提出本院提出之上開事件民事裁定為證，自
      堪以認定。
（二）聲請人主張其身體及精神狀況已康復等情，業據聲請人提
      出三軍總醫院附設民眾診療服務處診斷證明書正本為證，
      並經本院安排相對人於111年9月13日至亞東紀念醫院接受
      鑑定，經鑑定人亞東紀念醫院鄭懿之醫師鑑定結果略以：
      「於107年因墜樓意外，導致陳員有創傷性腦傷害，一度
      造成意識昏迷，處於無法為意思表示、受意思表示之狀態
      ，而被裁定為受監護宣告之人。經過多年來積極的外科手
      術與各項復健治療，陳員病況日漸恢復，近一年，陳員可
      從事工作，獨立生活，日常自我照顧功能、經濟活動、社
      交互動、交通事務與自我健康照顧能力均能獨立執行，並
      有同儕之水準。本次鑑定會談中，陳員言語雖略顯迂迴，
      但不致影響會談進行，且應答切題合宜，情緒表露與言談
      内容合致，對於生活事件皆能坦然揭露，且與陳父說詞大
      致相符，未有妄想或幻覺行為。心理衡鑑亦是類似觀察，
      若依標準化工具施測結果顯示，陳員整體認知功能落於臨
      界範圍，雖落後於同齡者，亦些微落後於自身過往學經歷
      背景，然內部能力落差大，建議以其優劣勢能力參考之。
      整體而言，陳員目前具社交意願及基礎生活自理能力，尚
      可應付目前工作表現、社交狀況及財務管理。是故依據本
      次鑑定各項資料綜合推斷，陳員雖因過往頭部外傷，致其
      認知功能目希落於臨界智能範圍，然未達明顯障礙程度，
      因此其精神狀態未達民法第14條第1項或第15條之1第1項
      之情形」等語，有該醫院111年9月26日精神鑑定報告書1
      份附卷可參。
（三）綜上事證，本院審驗相對人之心神狀況，並採用上開鑑定
      意見，認為相對人目前為意思表示或受意思表示，或辨識
      其意思表示效果之能力，已無不足之處，相對人可自行處
      理其法律行為，其受監護之原因已消滅，揆諸首揭規定，
      自應將本院108年度監宣字第689號宣告聲請人為受監護宣
      告之人之裁定予以撤銷。從而，聲請人據以聲請撤銷前開
      監護宣告裁定，為有理由，應予准許。
四、依家事事件法第164條第2項，裁定如主文。
中　　華　　民　　國　　111 　年　　12　　月　　20　　日
                  家事法庭    法  官　周靖容
以上正本係照原本作成。
如對本裁定不服，應於送達後十日內，向本院提出抗告狀。
中　　華　　民　　國　　111 　年　　12　　月　　20　　日
                              書記官　鄭淑怡